【裁判字號】    95,簡,320
【裁判日期】    950731
【裁判案由】    就業服務法
【裁判全文】
臺北高等行政法院判決
                                     95年度簡字第00320號
原      告  甲○○即長霖企業社
被      告  臺北縣政府
代  表  人  乙○○(縣長)
上列當事人間因就業服務法事件，原告不服行政院勞工委員會中
華民國95年2月24日勞訴字第0940072638號訴願決定，提起行政
訴訟。本院判決如下：
    主  文
原告之訴駁回。
訴訟費用由原告負擔。
    事  實  及  理  由
一、事實概要：原告因非法容留越南籍勞工PHAM THI SINH(下稱
    Ｐ君，女，護照號碼：A0000000A)於其經營之「長霖企業社
    」 (臺北縣樹林市○○街159巷28號)內，從事變壓器及線圈
    加工之工作，經台北縣政府警察局永和分局於94年9 月29日
    當場查獲，於94年10月5 日以北縣警永外字第0940030975號
    函移送被告處理，嗣經被告查證屬實，依就業服務法第44條
    及第63條第1 項規定，於94年11月28日以北府勞動字第0940
    799246號違反就業服務法罰鍰處分書處原告罰鍰新台幣 (下
    同)15 萬元。原告不服，提起訴願經決定駁回後，遂提起本
    件行政訴訟。
二、原告起訴意旨略稱：其經營之工廠於94年下半年即呈半休息
    狀態，並無雇用外勞之動機，Ｐ君第一天來找工作，其妻即
    以無職缺予以婉拒，Ｐ君始提出證件表示合法，非如被告所
    云原告見其合法而雇用。又其工廠樓下為原告發包給人臨時
    加工之開放場所，因Ｐ君偶而前來聊天，樓下人員會送她一
    些衣物，當天適Ｐ君來拿取衣物，而為警方查獲，並非在場
    工作等語。
三、按「為保障國民工作權，聘僱外國人工作，不得妨礙本國人
    之就業機會、勞動條件、國民經濟發展及社會安定。」「任
    何人不得非法容留外國人從事工作。」「違反第44條…規定
    者，處新臺幣15萬元以上75萬元以下罰鍰。」就業服務法第
    42條、第44條及第63條第1 項分別定有明文。又行政院勞工
    委員會91年9 月11日勞職外字第0910205655號函釋略以：「
    查『就業服務法』（以下簡稱本法）第44條規定：『任何人
    不得非法容留外國人從事工作。』係指『自然人或法人』與
    外國人間雖無聘僱關係，但有未依本法及相關法令規定申請
    許可，即容許外國人停留於某處所為其從事勞務提供或工作
    事實之行為而言。」係該委員會本於中央主管機關職權，為
    執行就業服務法第44條之必要所為之釋示，符合就業服務法
    之立法意旨，並未違反法律保留原則，自得予以援用。
四、經查，原告於台北縣樹林市○○街159 巷28號經營「長霖企
    業社」，因逃逸之越南籍勞工Ｐ君前來謀職而予以試用，並
    自94年9 月間非法容留Ｐ君在該企業社從事變壓器及線圈加
    工之工作，嗣於試用期間即同年月29日15時20分許，為警當
    場查獲等情，業據原告之妻郭惠玉於警訊時坦承不諱，核與
    前開外籍勞工Ｐ君所述情形大致相符，並有渠等談話筆錄、
    及原告之妻郭惠玉簽名捺印確認之台北縣警察局永和分局檢
    查紀錄單附原處分卷可稽，事證明確，堪信為真實。故被告
    以原告非法容留外國人從事工作，違反就業服務法第44條規
    定，依同法第63條第1 項規定，裁處原告罰鍰15萬元之處分
    ，揆諸前揭說明，洵無不合。原告辯稱並未僱用該名外籍勞
    工Ｐ君，當日Ｐ君係到該處拿衣服云云，純為事後避就之詞
    ，核無足採。
五、綜上所述，原處分於法並無違誤，訴願決定予以維持，亦無
    不合，原告徒執前詞，訴請撤銷，為無理由，應予駁回。又
    本件應適用簡易訴訟程序，爰不經言詞辯論，逕為判決，併
    予敘明。
據上論結，本件原告之訴為無理由，爰依行政訴訟法第233條第
1項、第98條第3項前段，判決如主文。
中    華    民    國    95    年     7    月   31     日
                            第二庭  法  官  蕭惠芳
上為正本係照原本作成。
本件以訴訟事件所涉及之法律見解具有原則性者為限，始得於本
判決送達後20日內向本院提出上訴狀並表明上訴理由，如已於本
判決宣示後送達前提起上訴者，應於判決送達後20日內補具上訴
理由（均按他造人數附繕本），且經最高行政法院許可後方得上
訴。
中    華    民    國    95    年     7    月   31     日
                                    書記官  李淑貞


司法院資訊處製作；財團法人民間司法改革基金會備份。
